【裁判字號】    99,易,2130
【裁判日期】    990831
【裁判案由】    竊盜
【裁判全文】
臺灣臺中地方法院刑事判決              99年度易字第2130號
公  訴  人  臺灣臺中地方法院檢察署檢察官
被      告  甲○○
上列被告因竊盜案件，經檢察官提起公訴（99年度偵字第12746
號），被告於本院審理時就被訴事實為有罪之陳述，經本院當庭
裁定改行簡式審判程序，判決如下：
    主    文
甲○○共同踰越安全設備竊盜，累犯，處有期徒刑柒月。
    犯罪事實
一、甲○○曾於民國95年間犯竊盜罪，經法院判處有期徒刑6 月
    確定，於95年9 月25日易科罰金執行完畢。又於96年間犯竊
    盜、竊盜、施用毒品等罪，分別經法院判處有期徒刑10月（
    嗣減刑為5月）、7月、6月、6月，並經定應執行刑為有期徒
    刑1年7月確定。再於同年另犯施用毒品罪，經法院判處應執
    行有期徒刑6 月確定，嗣經接續執行徒刑，於98年10月13日
    獲准假釋出監，至99年2 月16日因假釋期滿未經撤銷假釋，
    以已執行論。詎甲○○不知悔改，與乙○○（本院另行審理
    中）共同基於意圖為自己不法所有之犯意聯絡，於99年5 月
    11日凌晨1 時許，由甲○○駕駛車牌號碼4370－ZD號自小貨
    車搭載乙○○，至臺中縣清水鎮○○路175之9號旁空地，由
    乙○○踰越以鐵架組成之柵欄之安全設備，徒手竊取丁○○
    所有之鐵製鷹架18支、鐵梯2組及鐵條1批（共計價值約新臺
    幣8800元），甲○○則在柵欄外接應乙○○，將所竊取之上
    開財物搬至上開自小貨車上，得手後，旋於同日凌晨1 時30
    分許，為巡邏員警當場查獲，並扣得鐵製鷹架18支、鐵梯2
    組及鐵條1批（均已發還丁○○）。
二、案經丁○○訴由臺中縣警察局清水分局報告臺灣臺中地方法
    院檢察署檢察官偵查起訴。
    理    由
一、按除被告所犯為死刑、無期徒刑、最輕本刑為3 年以上有期
    徒刑之罪或高等法院管轄第一審案件者外，於刑事訴訟法第
    273條第1項程序進行中，被告先就被訴事實為有罪之陳述時
    ，審判長得告知被告簡式審判程序之旨，並聽取當事人、代
    理人、辯護人及輔佐人之意見後，裁定進行簡式審判程序；
    除簡式審判程序及簡易程序案件外，第一審應行合議審判，
    刑事訴訟法第273之1條第1項、第284條之1 分別定有明文。
    查本案被告甲○○所犯加重竊盜罪係死刑、無期徒刑、最輕
    本刑為3 年以上有期徒刑或高等法院管轄第一審案件以外之
    罪，並於本院審理時就被訴事實為有罪之陳述，本院依前揭
    規定，裁定改由行簡式審判程序。又簡式審判程序之證據調
    查，依刑事訴訟法第273條之2規定，不受同法第159條第1項
    審判外陳述排除之限制，再被告對於卷內之各項證據，亦不
    爭執證據能力，故卷內所列之各項證據，自得作為證據，合
    先敘明。
二、上開犯罪事實，業據被告甲○○於警詢時、偵查及本院審理
    時坦承不諱，核與共同被告乙○○於警詢時、偵查及本院審
    理時供述相符，並經被告即告訴人丁○○於警詢及本院審理
    時證述甚詳，復有員警之職務報告1份、贓物認領保管單1份
    、刑案現場測繪圖1份、現場及竊取物品照片5張附卷可稽，
    足認被告甲○○之自白與事實相符，應堪採信。故本案事證
    明確，被告甲○○犯行，堪予認定。
三、按刑法第321條第1項第2 款所指之「安全設備」，係指依社
    會通常觀念，與「門扇」、「牆垣」性質相類而同具防盜效
    用之設備。查在臺中縣清水鎮○○路175之9號旁空地，告訴
    人丁○○在出入口，係以鐵架組成之柵欄作為防閑之安全設
    備一情，業據證人丁○○於本院審理時證述在卷，並有現場
    照片1 張足憑，是該柵欄之性質因具防閑效果，核屬安全設
    備（臺灣高等法院98年度上易字第691號刑事判決參照）。
    故核被告甲○○所為，係犯刑法第321條第1項第2 款之踰越
    安全設備竊盜罪。被告甲○○與共同被告乙○○2 人間有犯
    意聯絡與行為分擔，為共同正犯。又被告甲○○曾於95年間
    犯竊盜罪，經法院判處有期徒刑6月確定，於95年9月25日易
    科罰金執行完畢；又於96年間犯竊盜、竊盜、施用毒品等罪
    ，分別經法院判處有期徒刑10月（嗣減刑為5月）、7月、6
    月、6 月，並經定應執行刑為有期徒刑1年7月確定；再於同
    年另犯施用毒品罪，經法院判處應執行有期徒刑6 月確定，
    嗣經接續執行徒刑，於98年10月13日獲准假釋出監，至99年
    2 月16日因假釋期滿未經撤銷假釋，以已執行論，有臺灣高
    等法院被告前案紀錄表在卷可按，其受有期徒刑之執行完畢
    後，5 年以內故意再犯有期徒刑以上之本罪，為累犯，應依
    刑法第47條第1 項規定加重其刑。爰審酌被告之素行及犯罪
    之動機、手段、目的，所生危害，犯罪之情節，犯後坦承犯
    行之態度等一切情狀，量處如主文所示之刑。
據上論斷，應依刑事訴訟法第273條之1第1項、第299條第1 項前
段，刑法第28條、第321條第1項第2款，第47條第1項，判決如主
文。
本案經檢察官丙○○到庭執行職務
中    華    民    國    99    年    8     月    31    日
                  刑事第十二庭  法  官  楊文廣
以上正本證明與原本無異。
如不服本判決應於收受判決後10日內向本院提出上訴書狀，並應
敘述具體理由；其未敘述上訴理由者，應於上訴期間屆滿後20日
內向本院補提理由書（均須按他造當事人之人數附繕本）「切勿
逕送上級法院」。
                                書記官  陳靖騰
中    華    民    國    99    年    8     月    31    日
附錄論罪科刑法條
刑法第321條第1項：
犯竊盜罪而有左列情形之一者，處六月以上、五年以下有期徒刑
：
一、於夜間侵入住宅或有人居住之建築物、船艦或隱匿其內而犯
    之者。
二、毀越門扇、牆垣或其他安全設備而犯之者。
三、攜帶兇器而犯之者。
四、結夥三人以上而犯之者。
五、乘火災、水災或其他災害之際而犯之者。
六、在車站或埠頭而犯之者。

司法院資訊處製作；財團法人民間司法改革基金會備份。
